【裁判字號】    98,交易,81
【裁判日期】    980527
【裁判案由】    公共危險
【裁判全文】
臺灣彰化地方法院刑事判決              98年度交易字第81號
公  訴  人  臺灣彰化地方法院檢察署檢察官
被      告  甲○○
                      弄34號.
上列被告因公共危險案件，經檢察官提起公訴（九十八年度偵字
第三四九五號），本院判決如下：
    主  文
甲○○服用酒類，不能安全駕駛動力交通工具而駕駛，累犯，處
有期徒刑伍月，如易科罰金，以新臺幣壹仟元折算壹日。
    事  實
一、甲○○前因違背安全駕駛致交通危險案件，經本院以九十七
    年度員交簡字第二七號判處有期徒刑四月確定，嗣經送監執
    行，甫於民國九十七年九月二十九日因縮刑期滿而執行完畢
    。詎仍不知悔改，竟自九十八年四月十三日下午二時許起，
    在其位於彰化縣溪湖鎮○○里○○路○段六一九巷七一弄三
    四號住處，飲用啤酒三杯後，已達不能安全駕駛動力交通工
    具之程度，仍於同日下午四時三十分許，騎乘其所有之車牌
    號碼ＰＪ三－三六八號重型機車，前往彰化縣溪湖鎮○○路
    友人住處，於同日下午四時四十分許（起訴書誤載為下午二
    時四十分許），行經彰化縣溪湖鎮○○路與環中街口時，因
    其駕駛行為異常，為警攔停，並對其施以呼氣酒精濃度測試
    ，測得其呼氣酒精濃度達每公升○點八七毫克，始悉上情。
二、案經彰化縣警察局溪湖分局報告臺灣彰化地方法院檢察署檢
    察官偵查起訴。
    理  由
一、按被告以外之人於審判外之言詞或書面陳述，除法律有規定
    者外，不得作為證據。除顯有不可信之情況外，公務員職務
    上製作之紀錄文書、證明文書，亦得為證據。刑事訴訟法第
    一百五十九條第一項、第一百五十九條之四第一款分別定有
    明文。經查，刑法第一百八十五條之三測試觀察報告書、生
    理平衡檢測表，均係警員依其所見在職務上製作之紀錄文書
    ，且無顯不可信之情況，依刑事訴訟法第一百五十九條之四
    第一款之規定，均得採為認定本件犯罪事實所憑之證據。
二、上開事實，迭經被告甲○○於警詢、偵訊、本院審理時，坦
    承不諱，並有酒精測定紀錄表、刑法第一百八十五條之三測
    試觀察報告書、生理平衡檢測表、彰化縣警察局舉發違反道
    路交通管理事件通知單、車籍查詢－基本資料詳細畫面各一
    紙在卷可稽。按道路交通安全規則第一百十四條第二款規定
    ，汽車駕駛人飲酒後吐氣所含酒精成份（即濃度）超過每公
    升○點二五毫克以上者，不得駕車，即是基於酒精對人體中
    樞神經系統有麻醉作用，為維護安全駕駛，而為之禁止規定
    。又按刑法第一百八十五條之三規定所謂「不能安全駕駛」
    ，乃抽象危險犯，並不以發生具體危險為必要。至於是否達
    「不能安全駕駛之程度」之認定，應依具體個案之實際情形
    判斷之，依目前醫學一致見解，吐氣酒精濃度達每公升○點
    二五毫克以上時，將使駕駛人產生複雜之技巧障礙、駕駛能
    力變壞之行為表現，肇事比率比一般未飲酒時高出二倍；吐
    氣酒精濃度達每公升○點五毫克以上時，將使駕駛人產生說
    話含糊、腳步不穩之行為表現，肇事比率比一般未飲酒時高
    出七倍。本件被告騎乘重型機車，因有蛇行、車身搖擺不定
    之情形，為警攔停，並測得其呼氣酒精濃度達每公升○點八
    七毫克，堪認被告確因飲酒，而注意力減退，已達不能安全
    駕駛動力交通工具之程度至明。本件事證明確，被告服用酒
    類，不能安全駕駛動力交通工具而駕駛之犯行，應堪認定。
三、核被告所為，係犯刑法第一百八十五條之三之服用酒類不能
    安全駕駛動力交通工具而駕駛罪。又被告前因違背安全駕駛
    致交通危險案件，經本院以九十七年度員交簡字第二七號判
    處有期徒刑四月確定，嗣經送監執行，甫於九十七年九月二
    十九日因縮刑期滿而執行完畢，此有臺灣彰化地方法院檢察
    署刑案資料查註紀錄表及臺灣高等法院被告前案紀錄表各一
    份在卷可稽，其於受有期徒刑執行完畢後，五年以內故意再
    犯本件有期徒刑以上之罪，為累犯，應依刑法第四十七條第
    一項規定，加重其刑。爰審酌被告前因違背安全駕駛致交通
    危險案件，經本院以九十七年度員交簡字第二七號判處有期
    徒刑四月確定，嗣經送監執行，甫於九十七年九月二十九日
    因縮刑期滿而執行完畢，業如前述，竟猶再犯相同罪名之本
    案，顯不知悔改，當不宜輕縱，且其飲酒後已達不能安全駕
    駛動力交通工具之程度，仍不顧公眾之安危，貿然騎乘重型
    機車，危及公眾往來之安全甚鉅，暨犯罪後坦承犯行，態度
    尚屬良好等一切情狀，量處如主文所示之刑，併諭知易科罰
    金之折算標準。
據上論斷，應依刑事訴訟法第二百九十九條第一項前段，刑法第
一百八十五條之三、第四十七條第一項、第四十一條第一項前段
，刑法施行法第一條之一，判決如主文。
本案經檢察官林子翔到庭執行職務。
中    華    民    國    98    年    5     月    27    日
                          交通法庭    法  官  鄭舜元
以上正本證明與原本無異。
如不服本判決應於收受判決後10日內向本院提出上訴書狀，並
應敘述具體理由。其未敘述上訴理由者，應於上訴期間屆滿後
20日內向本院補提理由書(均須按他造當事人之人數附繕本)
「切勿逕送上級法院」。
中    華    民    國    98    年    5     月    27    日
                                      書記官  陳秀香
附錄：論罪科刑法條：
刑法第185條之3
服用毒品、麻醉藥品、酒類或其他相類之物，不能安全駕駛動力
交通工具而駕駛者，處1年以下有期徒刑、拘役或3萬元以下罰金
。


司法院資訊處製作；財團法人民間司法改革基金會備份。
